【裁判字號】    94,交簡上,264
【裁判日期】    950524
【裁判案由】    過失傷害
【裁判全文】
臺灣高雄地方法院刑事判決           94年度交簡上字第264號
上  訴  人  臺灣高雄地方法院檢察署檢察官
上  訴  人  甲○○
即  被  告
選任辯護人  沈榮生律師
上列上訴人等因被告過失傷害案件，不服本院交通法庭94年度交
簡字第2682號，中華民國94年10月21日第一審判決（聲請簡易判
決處刑案號：臺灣高雄地方法院檢察署94年度核退偵字第60 0號
），提起上訴，本院管轄之第二審合議庭以簡式審判程序判決如
下：
    主  文
上訴均駁回。
甲○○緩刑貳年。
    事實及理由
一、本案經本院審理結果，認為原審之認事用法及量刑均無不當
    ，應予維持，並引用原審判決書記載之事實、證據及理由（
    含檢察官聲請簡易判決處刑書）。
二、被告甲○○於本院審理中已自承其有於民國93年10月25日上
    午10時10分許，騎乘車號WYH-427 號機車1 部，在高雄市○
    ○區○○路15號前時，因其過失駕駛行為，追撞在其前方騎
    乘腳踏車之告訴人丙○○，致告訴人因而受有腦震盪等傷害
    之過失傷害犯行，核與證人即告訴人於警訊、偵查及本院審
    理中證述之情節及證人即五塊厝醫院院長之配偶鐘利珍於偵
    查中證述被告有於案發當日將告訴人送醫等情相符，復有告
    訴人受傷之五塊厝醫院診斷證明書、案發現場圖各1 份及雙
    方車輛照片13張在卷可憑，是被告有上揭過失傷害之犯行，
    應堪認定，其上訴並無理由，應予駁回。
三、另檢察官循告訴人之請求，以告訴人遭本案車禍受傷後，因
    年事已高生活無法自理，被告犯後尚未與告訴人和解以賠償
    損害，原審量刑過輕，爰提起上訴請求撤銷原判決等語。惟
    查，法官於有罪判決中，究應如何量處罪刑，為實體法賦予
    審理法官裁量之刑罰權事項，法官行使此項裁量權，自得依
    據個案情節，參諸刑法第57條所定各款犯罪情狀之規定，於
    該法定刑度範圍內，基於合義務性之裁量，量處被告罪刑。
    本件檢察官循告訴人之請求提起上訴，認原審量刑過輕之主
    要理由，係因被告犯後並未與告訴人和解以賠償其損害，惟
    被告於本院審理中已當庭與告訴人達成和解（詳下述），是
    檢察官執此為上訴理由已失所依據，又原審判決量刑時，已
    審酌被告於原審判決當時尚未與告訴人和解以賠償損失，及
    其犯後態度，車禍發生後被告之處理情形，及告訴人要求賠
    償之額度與刑法第57條所列各款情形予以量刑，是其量刑已
    審酌各項情形而為裁量，尚稱妥適，自不得僅因檢察官指摘
    量刑過輕，即認原審刑罰裁量權之行使有何違法或不當之處
    。綜上所述，檢察官上訴意旨請求撤銷原判決，為無理由，
    亦應予駁回。
四、末查，被告未曾受有期徒刑以上刑之宣告，有臺灣高等法院
    被告全國前案記錄表1 紙在卷可憑，被告因一時疏失，而觸
    犯刑罰，於本院審理中業已坦承犯行，且與告訴人於本院當
    庭達成和解以賠償損失，有本院94年度交簡上附民字第54號
    案件之95年5 月10日和解筆錄1 份在卷可稽，足認被告犯後
    已有悔意，其經此起訴審判，當知所警惕，信無再犯之虞，
    本院考量上情，認被告經原審判決宣告之刑以暫不執行為適
    當，爰諭知緩刑2 年，以啟自新。
據上論斷，應依刑事訴訟法第455 條之1 第3 項、第373 條、第
368條、第273條之1第1 項，刑法第74條第1 款，判決如主文。
本案經檢察官乙○○到庭執行職務。
中    華     民     國     95    年    5    月   24   日
                       交通法庭  審判長法  官  唐照明
                                       法  官  盧怡秀
                                       法  官  呂憲雄
以上正本證明與原本無異。
不得上訴。
中    華     民     國     95    年    5    月   26   日
                                       書記官  吳良美


司法院資訊處製作；財團法人民間司法改革基金會備份。
